臺灣臺南地方法院刑事判決　　　　　　　100年度訴字第762號
公　訴　人　臺灣臺南地方法院檢察署檢察官
被　　　告　戴新通
上列被告因違反毒品危害防制條例案件，經檢察官提起公訴（一
百年度撤緩偵字第七六號），因被告於準備程序中就被訴犯罪事
實為有罪之陳述，經本院合議庭裁定改依簡式審判程序審理，茲
判決如下：
    主  文
戴新通施用第一級毒品，處有期徒刑伍月，如易科罰金，以新臺
幣壹仟元折算壹日。
    事實及理由
一、本件犯罪事實及證據，除犯罪事實部分就被告戴新通施用第
    一級毒品海洛因之時間、地點及方式應更正為「九十八年八
    月二十四日晚間八時許，在其位於臺南市下營區開化里275
    號住處內，以針筒注射之方式，施用第一級毒品海洛因一次
    」，並應補充「嗣戴新通為列管之毒品應受尿液採驗人口，
    而於九十八年八月二十六日下午經通知前往警局採尿時，在
    承辦警員未發覺前，主動坦承其曾於上開時、地施用第一級
    毒品海洛因之犯行，自首而接受裁判。」等語外，餘均引用
    檢察官起訴書之記載（如附件）。
二、按本件被告所犯係死刑、無期徒刑、最輕本刑為三年以上有
    期徒刑以外之罪，其於本院訊問時就前揭被訴事實為有罪之
    陳述，經本院告知簡式審判程序之旨，並聽取其與公訴人之
    意見後，本院認無不得或不宜改依簡式審判程序進行之處，
    爰依刑事訴訟法第二百七十三條之一第一項、第二百八十四
    條之一，裁定進行簡式審判程序，並不受刑事訴訟法第一百
    五十九條第一項證據能力規定之限制，合先敘明。
三、復按海洛因係屬毒品危害防制條例第二條第二項第一款所規
    定之第一級毒品，依法不得持有及施用。是核被告所為，係
    犯毒品危害防制條例第十條第一項之施用第一級毒品罪。其
    施用前持有毒品海洛因之低度行為，為其施用毒品之高度行
    為所吸收，不另論罪。查被告於犯罪後，在前開犯行未被有
    偵查權之公務員或機關發覺前，即於案發當日向依法執行採
    驗尿液之警員自首坦承施用第一級毒品犯行，進而接受裁判
    ，有被告之警訊筆錄紀錄明確，應依刑法第六十二條前段之
    規定減輕其刑。爰審酌被告前有多次施用毒品前科，有卷附
    臺灣高等法院被告前案紀錄表一份可按，素行不良，其於九
    十七年九月二十二日強制戒治執行完畢釋放後，未及一年即
    再犯本案，顯見被告戒除毒癮之意並不堅定，且無悔意，惟
    施用毒品仍屬自戕行為，又其犯後坦承犯行，態度良好，公
    訴人求刑有期徒刑八月實屬過重等一切情狀，量處如主文所
    示之刑，並諭知易科罰金之折算標準，以示懲儆。
四、依刑事訴訟法第二百七十三條之一第一項、第二百九十九條
    第一項前段、第三百十條之二、第四百五十四條第二項，毒
    品危害防制條例第十條第一項，刑法第十一條前段、第六十
    二條前段、第四十一條第一項前段，判決如主文。
五、如不服本判決，應自收受送達後十日內，以書狀向本院提出
    上訴。
本案經檢察官王惠芬到庭執行職務。
中    華    民    國   100    年    8     月    16    日
                  刑事第五庭  法  官  劉秀君
以上正本證明與原本無異。
如不服本判決應於收受本判決後10日內向本院提出上訴書狀，並
應敘述具體理由。其未敘述上訴理由者，應於上訴期間屆滿後20
日內向本院補提理由書狀（均須按他造當事人之人數附繕本）「
切勿逕送上級法院」。
                              書記官  曾盈靜
中    華    民    國   100    年    8     月    16    日
附錄法條：
毒品危害防制條例第10條
施用第一級毒品者，處 6 月以上 5 年以下有期徒刑。
施用第二級毒品者，處 3 年以下有期徒刑。
附件：
臺灣臺南地方法院檢察署檢察官起訴書
                                 100年度撤緩毒偵字第76號
    被      告  戴新通  男  56歲（民國○○年○月○日生）
                        住臺南市下營區開化里275號
                        國民身分證統一編號：Ｚ000000000號
上列被告因違反毒品危害防制條例案件，業經偵查終結，認應提
起公訴，茲敘述犯罪事實、證據並所犯法條如下：
        犯罪事實
一、戴新通前因施用毒品案件，於民國97年9月22日執行強制戒
    治完畢釋放後，由本署檢察官以97年度戒毒偵字第212號為
    不起訴處分確定。仍不知悔改，嗣於5年內復基於施用第一
    級毒品之犯意，於98年8月26日18時42分起回溯26小時內某
    時，在不詳處所，施用第一級毒品海洛因，為警於上揭起算
    時點對戴新通採尿送驗查獲。
二、案經臺南市政府警察局麻豆分局移送偵辦。
        證據並所犯法條
一、證據清單及待證事實：
┌──┬────────────┬─────────────┐
│編號│     證  據  名  稱     │      待  證  事  項      │
├──┼────────────┼─────────────┤
│ 1  │被告之供述              │被告有施用第一級毒品海洛因│
├──┼────────────┼─────────────┤
│ 2  │長榮大學確認報告及應受尿│被告於上揭時間有施用第一級│
│    │液採驗人尿液檢體採集送驗│毒品海洛因                │
│    │紀錄表各1紙（編號       │                          │
│    │OＺ00000000000號）       │                          │
├──┼────────────┼─────────────┤
│ 3  │、刑案資料查註紀錄表、全│被告前因施用毒品案件經強制│
│    │國施用毒品案件紀錄表、矯│戒治執行完畢釋放後，5年內 │
│    │正簡表                  │又再犯本件之犯行          │
└──┴────────────┴─────────────┘
二、核被告戴新通所為，係犯毒品危害防制條例第10條第1項之
    施用第一級毒品罪嫌。
三、依毒品危害防制條例第23條第2 項、刑事訴訟法第251 條第
    1 項提起公訴。
    此   致
臺灣臺南地方法院
中    華    民    國   100    年    6     月    20    日
                              檢 察 官  林  慧  美
本件證明與原本無異
中    華    民    國   100    年    6     月    27    日
                              書 記 官  李  貞  慧
所犯法條：
毒品危害防制條例第10條
施用第一級毒品者，處 6 月以上 5 年以下有期徒刑。
施用第二級毒品者，處 3 年以下有期徒刑。